ACORDAO-COMPLETO-2402119

ACÓRDÃO DE RELAÇÃO

ACÓRDÃO DE RELAÇÃO 3733/2020 ATA 8/2020 - PRIMEIRA CÂMARA

Acórdão 3733/2020-TCU-Primeira Câmara
Os ministros do Tribunal de Contas da União, reunidos em sessão da 1ª Câmara, com fundamento nos arts. 1º, V, e 39, I, da Lei 8.443/1992, no 260, § 5º, do RI/TCU, no art. 7º, II, da Resolução TCU 206/2007, na forma do art. 143, II, do RI/TCU, e de acordo com os pareceres convergentes emitidos nos autos, ACORDAM, por unanimidade, em considerar prejudicado por perda de objeto o exame de mérito dos atos de admissão a seguir relacionados.
1. Processo TC-Processo 006.674/2020-8 (ATOS DE ADMISSÃO) 
	1.1. Interessados: Andreia Cristina Soares de Andrade (XXX.530.287-XX) ; Benedito Donza de Carvalho Amaral Junior (XXX.447.127-XX) ; Bianca Gomes Veloso (XXX.187.227-XX) ; Bruno Paes Lima Ferreira (XXX.897.217-XX) ; Camila de Oliveira Santos (XXX.530.667-XX) ; Carla da Silva Lima Lopes (XXX.657.387-XX) ; Carlos Garcone de Lima (XXX.896.987-XX) ; Christian Ferreira (XXX.941.497-XX) ; Claudia dos Santos Farias (XXX.091.817-XX) ; Daniela Paes Leme Peyneau (XXX.344.877-XX) ; Daniela de Oliveira Matias (XXX.209.717-XX) ; Denilson da Silveira Vasconcelos (XXX.970.967-XX) ; Elizabeth Balbi (XXX.852.647-XX) ; Elizete Louzada de Sant Anna (XXX.729.647-XX) ; Elvira Alonso Lago (XXX.622.507-XX) ; Erica Ferreira Silverio (XXX.842.937-XX) ; Erlan Keyser Marinho Nogueira (XXX.493.307-XX) ; Fabiana Gomes Lima Galvao (XXX.783.867-XX) ; Fernando Jose da Silva Garcia de Melo (XXX.374.987-XX) ; Flavia Cotias Vasconcellos (XXX.960.557-XX) .
	1.2. Órgão/Entidade: Ministério da Saúde (vinculador) .
	1.3. Relator: Ministro-Substituto Weder de Oliveira.
	1.4. Representante do Ministério Público: Procurador Júlio Marcelo de Oliveira.
	1.5. Unidade Técnica: Secretaria de Fiscalização de Pessoal (Sefip) .
	1.6. Representação legal: não há.
	1.7. Determinações/Recomendações/Orientações: não há.

Primeira Câmara

Ministério da Saúde (vinculador).

Andreia Cristina Soares de Andrade (XXX.530.287-XX); Benedito Donza de Carvalho Amaral Junior (XXX.447.127-XX); Bianca Gomes Veloso (XXX.187.227-XX); Bruno Paes Lima Ferreira (XXX.897.217-XX); Camila de Oliveira Santos (XXX.530.667-XX); Carla da Silva Lima Lopes (XXX.657.387-XX); Carlos Garcone de Lima (XXX.896.987-XX); Christian Ferreira (XXX.941.497-XX); Claudia dos Santos Farias (XXX.091.817-XX); Daniela Paes Leme Peyneau (XXX.344.877-XX); Daniela de Oliveira Matias (XXX.209.717-XX); Denilson da Silveira Vasconcelos (XXX.970.967-XX); Elizabeth Balbi (XXX.852.647-XX); Elizete Louzada de Sant Anna (XXX.729.647-XX); Elvira Alonso Lago (XXX.622.507-XX); Erica Ferreira Silverio (XXX.842.937-XX); Erlan Keyser Marinho Nogueira (XXX.493.307-XX); Fabiana Gomes Lima Galvao (XXX.783.867-XX); Fernando Jose da Silva Garcia de Melo (XXX.374.987-XX); Flavia Cotias Vasconcellos (XXX.960.557-XX).

WEDER DE OLIVEIRA

não há.

Procurador Júlio Marcelo de Oliveira.

ATOS DE ADMISSÃO (ADS)

Secretaria de Fiscalização de Pessoal (Sefip).